臺灣臺中地方法院刑事判決
111年度交易字第1323號
公  訴  人  臺灣臺中地方檢察署檢察官
被      告  許登貴


輔  佐  人
即被告之妻  邵麗花
上列被告因公共危險案件，經檢察官提起公訴（111年度偵字第3
0340號），本院判決如下：
    主  文
許登貴犯不能安全駕駛動力交通工具罪，處有期徒刑陸月，併科
罰金新臺幣參萬元，有期徒刑如易科罰金及罰金如易服勞役，均
以新臺幣壹仟元折算壹日。
    事  實
一、許登貴於民國111年4月5日晚間某時許至同年月6日7時許，
    在臺中市某處飲用酒類後，血液中酒精濃度已達百分之0.05
    以上之程度，竟仍基於酒後駕駛動力交通工具之犯意，於11
    1年4月6日18時20分許（起訴書記載為同月6日18時32分許前
    ，應予更正），騎乘車牌號碼000-0000號普通重型機車上路
    。嗣於同日18時32分許，許登貴騎車行經臺中市大甲區幼獅
    路與黎明路交岔路口時，不慎自撞受傷，經警到場處理，將
    許登貴送往李綜合醫療社團法人大甲李綜合醫院（下稱李綜
    合醫院）救治，並於同日19時9分許（起訴書未記載，應予
    補充），委託該醫院人員對其施以抽血檢驗，測得其血液中
    之酒精濃度達324.3mg/dL（即百分之0.3243），始悉上情。
二、案經臺中市政府警察局大甲分局報告臺灣臺中地方檢察署（
    下稱臺中地檢署）檢察官偵查後起訴。
    理  由
一、按被告以外之人於審判外之陳述，雖不符刑事訴訟法第159
    條之1至之4等規定，惟經當事人於審判程序同意作為證據，
    法院審酌該言詞或書面陳述作成時之情況，認為適當者，亦
    得為證據，刑事訴訟法第159條之5第1項定有明文。查本判
    決以下所引用具傳聞性質之證據，檢察官、被告許登貴於本
    院審理時均表示同意有證據能力（本院卷第33頁），本院審
    酌上開證據資料作成時之情況，並無任何違法取證之不適當
    情形，且對於被告涉案之事實具有相當之關聯性，依刑事訴
    訟法第159條之5第1項規定，認均具有證據能力。
二、前揭犯罪事實，業據被告於警詢、檢察事務官詢問及本院審
    理時均坦承不諱（偵卷第23至25、83至84頁，本院卷第33、
    36頁），並有員警職務報告、臺中地檢署鑑定許可書、李綜
    合醫院診斷證明書、生化報告、道路交通事故初步分析研判
    表、道路交通事故現場圖、道路交通事故調查報告表㈠㈡、道
    路交通事故補充資料表、臺中市政府警察局舉發違反道路交
    通管理事件通知單、現場照片、證號查詢機車駕駛人結果、
    車號查詢機車車籍結果等件在卷可稽（偵卷第19、29、33至
    35、41至49、53至67頁），堪認被告上開任意性自白與事實
    相符，可以採信。故本案事證明確，被告犯行堪以認定，自
    應依法論科。
三、論罪科刑
  ㈠核被告所為，係犯刑法第185條之3第1項第1款之不能安全駕
    駛動力交通工具罪。
  ㈡按被告構成累犯之事實及應加重其刑之事項，均應由檢察官
    主張並具體指出證明之方法後，經法院踐行調查、辯論程序
    ，方得作為論以累犯及是否加重其刑之裁判基礎（最高法院
    110年度台上字第5660號判決意旨參照）。經查，被告前因
    不能安全駕駛致交通危險案件，經本院以107年度交簡字第2
    82號判決判處有期徒刑6月、併科罰金新臺幣1萬元確定，有
    期徒刑部分於108年1月12日執行完畢等情，業據檢察官於起
    訴書指明，並有臺灣高等法院被告前案紀錄表在卷可佐（本
    院卷第14頁），且本院審理時業就被告上開前案紀錄表進行
    調查，被告表示無意見等語（本院卷第36頁）；參以公訴意
    旨具體指出：被告所犯前案與本案之罪質相同、犯罪類型、
    手法相同近似、侵害法益種類相同、惡性程度重大，且前案
    執行完畢距本案案發時間僅3年2月，被告對先前所受刑之執
    行顯然欠缺感知、刑罰反應力薄弱而有特別惡性，請加重其
    刑等語，堪認公訴意旨已就被告本案所犯構成累犯之事實有
    所主張，並盡實質舉證責任。從而，本院依司法院釋字第77
    5號解釋意旨，審酌被告於有期徒刑執行完畢後5年內，故意
    再犯本案有期徒刑以上之不能安全駕駛動力交通工具罪，且
    前案與本案罪質相同，並均為故意犯罪，顯見被告不知記取
    教訓，對刑罰之反應力薄弱，認適用刑法第47條第1項累犯
    加重之規定並無罪刑不相當之情事，爰依刑法第47條第1項
    規定，加重其刑（另依前引最高法院110年度台上字第5660
    號判決意旨，基於精簡裁判之要求，即使法院論以累犯，無
    論有無加重其刑，判決主文均無庸為累犯之諭知）。
  ㈢爰以行為人之責任為基礎，審酌被告於飲酒後，血液中所含
    酒精濃度已逾法定標準值百分之0.05甚高之情形下，仍執意
    騎車上路，不僅漠視自身安危，更罔顧其他用路人之生命、
    身體及財產安全，對於道路交通安全所生危害非輕，所為誠
    屬不應該；惟念被告犯後尚能坦承犯行，並考量其前科紀錄
    （見卷附臺灣高等法院被告前案紀錄表，構成累犯部分不予
    重複評價），兼衡被告於本院審理時自述之智識程度、就業
    情形、家庭經濟及生活狀況（本院卷第36頁）等一切情狀，
    量處如主文所示之刑，並諭知有期徒刑如易科罰金及罰金如
    易服勞役之折算標準，以示懲儆。
據上論斷，應依刑事訴訟法第299條第1項前段，判決如主文。
本案經檢察官黃政揚提起公訴，檢察官張子凡到庭執行職務。
中　　華　　民　　國　　111 　年　　9 　　月　　30　　日
                  刑事第六庭    法  官  王曼寧
以上正本證明與原本無異。
如不服本判決應於收受判決後20日內向本院提出上訴書狀，並應
敘述具體理由；其未敘述上訴理由者，應於上訴期間屆滿後20日
內向本院補提理由書（均須按他造當事人之人數附繕本）「切勿
逕送上級法院」。
                                書記官  陳筱惠
中　　華　　民　　國　　111 　年　　9 　　月　　30　　日
附錄本判決論罪科刑法條：
中華民國刑法第185條之3
駕駛動力交通工具而有下列情形之一者，處3年以下有期徒刑，
得併科30萬元以下罰金：
一、吐氣所含酒精濃度達每公升零點二五毫克或血液中酒精濃度
    達百分之零點零五以上。
二、有前款以外之其他情事足認服用酒類或其他相類之物，致不
    能安全駕駛。
三、服用毒品、麻醉藥品或其他相類之物，致不能安全駕駛。
因而致人於死者，處3年以上10年以下有期徒刑，得併科2百萬元
以下罰金；致重傷者，處1年以上7年以下有期徒刑，得併科1百
萬元以下罰金。
曾犯本條或陸海空軍刑法第54條之罪，經有罪判決確定或經緩起
訴處分確定，於10年內再犯第1項之罪因而致人於死者，處無期
徒刑或5年以上有期徒刑，得併科3百萬元以下罰金；致重傷者，
處3年以上10年以下有期徒刑，得併科2百萬元以下罰金。